【裁判字號】    98,抗,1685
【裁判日期】    981027
【裁判案由】    給付借款
【裁判全文】
臺灣高等法院民事裁定                  98年度抗字第1685號
抗  告  人  甲○○
            乙○○
上列抗告人因與相對人永豐商業銀行股份有限公司間請求給付借
款事件，對於中華民國98 年9月23日臺灣基隆地方法院98年度訴
字第395號所為裁定提起抗告，本院裁定如下：
    主  文
抗告駁回。
抗告費用由抗告人連帶負擔。
    理  由
一、按當事人得以合意定第一審管轄法院，但以關於由一定法律
    關係而生之訴訟為限，民事訴訟法第24條第1 項定有明文。
    又依同法第28條第1項、第2項規定，訴訟之全部或一部，法
    院認為無管轄權者，依原告聲請或依職權以裁定移送其管轄
    法院；第24條之合意管轄，如當事人之一造為法人或商人，
    依其預定用於同類契約之條款而成立，按其情形顯失公平者
    ，他造於為本案之言詞辯論前，得聲請移送於其管轄法院，
    但兩造均為法人或商人者，不在此限。
二、經查相對人以抗告人甲○○先後於民國（下同）82 年8月20
    日、82年9月1日，邀同抗告人乙○○為連帶保證人，分別向
    相對人借款新台幣（下同）30萬元及550 萬元，因抗告人未
    按期繳息，經相對人聲請拍賣抵押物並受部分清償後，尚餘
    本金2,254,801 元未受清償為由，基於消費借貸及連帶保證
    之法律關係，向原法院聲請對抗告人核發支付命令，經原法
    院以98年度司促字第8458號准予核發支付命令，嗣抗告人對
    該支付命令聲明異議，依民事訴訟法第519條第1項規定，以
    相對人上開支付命令之聲請視為起訴。又查依抗告人所提上
    開借款之約定書第12條約定，關於抗告人對相對人所負之債
    務涉訟，雙方合意以台灣台北地方法院（下稱台北地院）為
    第一審管轄法院（見原法院卷第17頁），則依民事訴訟法第
    24條第1 項規定，本件訴訟應由台北地院管轄。抗告意旨雖
    以：相對人係法人，且上開約定書之約定係相對人預定用於
    同類契約之條款，而抗告人均居住於基隆市，抗告人中之一
    人現已年老體弱、行動不便，是上開合意管轄之約定顯失公
    平，應以原法院為第一審管轄法院等語。惟查抗告人縱有因
    年老體弱、行動不便，致難以親自到場應訴之情事，仍可委
    由訴訟代理人代為訴訟行為，尚難據此即謂上開合意管轄之
    約定對抗告人顯失公平。此外，抗告人並未舉證證明上開合
    意管轄之約定有何顯失公平之情事，是抗告人所為此部分之
    主張，尚不足取。從而，原法院裁定將本件訴訟移送台北地
    院，於法並無不合，抗告意旨指摘原裁定不當，聲明廢棄，
    為無理由，應予駁回。爰裁定如主文。
中    華    民    國    98    年    10    月    27    日
                    民事第四庭
                        審判長法  官  張劍男
                              法  官  陳靜芬
                              法  官  彭昭芬
正本係照原本作成。
本裁定除以適用法規顯有錯誤為理由外，不得再抗告。如提起再
抗告，應於收受後10日內委任律師為代理人向本院提出再抗告狀
。並繳納再抗告費新台幣１千元。
中    華    民    國    98    年    10    月    27    日
                              書記官  丁華平

司法院資訊處製作；財團法人民間司法改革基金會備份。
